臺灣屏東地方法院刑事判決　　　　　　　 94年度訴字第974號
公　訴　人　臺灣屏東地方法院檢察署檢察官
被　　　告　甲○○
　　　　　　　　　　（現於臺灣屏東監獄竹田分監執行中）
上列被告因違反毒品危害防制條例案件，經檢察官提起公訴（94
年度毒偵字第2375號、第2399號），被告於準備程序中就被訴事
實為有罪之陳述，經本院合議庭裁定改以簡式審判程序審理，判
決如下：
    主  文
甲○○連續施用第一級毒品，累犯，處有期徒刑壹年貳月；又連
續施用第二級毒品，累犯，處有期徒刑捌月，扣案之玻璃球吸食
器壹個沒收銷燬之。應執行有期徒刑壹年捌月，扣案之玻璃球吸
食器壹個沒收銷燬之。
　　事　實  及  理  由
一、甲○○前於民國88年間因施用毒品案件，經本院裁定令入戒
    治處所施以強制戒治1 年，嗣經本院裁定停止戒治，所餘期
    間付保護管束，再經本院裁定撤銷該保護管束，令入戒治處
    所執行剩餘強制戒治處分，而於89年10月5 日執行完畢。詎
    甲○○仍未戒除毒癮，竟於上開強制戒治執行完畢後5 年內
    ，復基於施用第一級毒品之概括犯意，自94年1 月初某日起
    至同年9 月11日止，在其位於屏東縣內埔鄉○○村○○路48
    號之住處、麟洛鄉麟洛國中旁之道路及瑪家鄉北葉國小操場
    等處，以將海洛因加水置入針筒內注射之方式，約半月1 次
    ，連續施用第一級毒品海洛因多次；甲○○另基於施用第二
    級毒品之概括犯意，自93年8 月底某日起至同年9 月12日10
    時許止，在其位於屏東縣內埔鄉○○村○○路48號之住處，
    以將甲基安非他命置於玻璃球製成之吸食器內加熱燒烤，再
    吸食其霧化氣體之方式，約2 至3 天1 次，連續施用第二級
    毒品甲基安非他命多次。嗣於94年7 月16日23時20分許，在
    屏東市○○路上為警攔查查獲；又於94年9 月13日1 時20分
    許，因駕駛未懸掛汽車牌照之自小客車為警攔查，甲○○拒
    絕攔查而逃逸，經警追逐至屏東市廣興里廣興140 之5 號前
    之甘蔗園內查獲，並於該車內扣得殘留第二級毒品甲基安非
    他命之玻璃球吸食器1 個。案經屏東縣警察局屏東分局報請
    臺灣屏東地方法院檢察署檢察官偵查起訴。
二、前揭犯罪事實，業據被告甲○○坦承不諱，且其於94年7 月
    16日23時43分許及同年9 月13日2 時20分許分別經警採尿送
    驗，檢驗結果均呈嗎啡（即海洛因代謝物）及甲基安非他命
    陽性反應，此有台灣檢驗科技股份有限公司濫用藥物尿液檢
    驗報告2 紙及屏東縣警察局屏東分局民生派出所毒品案件嫌
    疑人尿液採證編號姓名對照表、屏東分局毒品案件涉嫌人尿
    液採證編號姓名對照表各1 紙附卷為憑（被告第一次為警查
    獲施用甲基安非他命部分，為前案確定判決效力所及，業經
    檢察官另為不起訴處分），且被告手臂確有注射毒品之痕跡
    ，有照片1 幀可參；另被告自承用以施用甲基安非他命之扣
    案玻璃球吸食器1 個，其上呈甲基安非他命陽性反應，亦有
    高雄醫學大學附設中和紀念醫院檢驗報告1 紙在卷可佐，足
    證被告上開自白與事實相符。又被告前於88年間因施用毒品
    案件，經本院裁定令入戒治處所施以強制戒治1 年，嗣經本
    院裁定停止戒治，所餘期間付保護管束，再經本院裁定撤銷
    該保護管束，令入戒治處所執行剩餘強制戒治處分，而於89
    年10月5 日執行完畢，有臺灣高等法院被告前案紀錄表、臺
    灣屏東地方法院檢察署刑案資料查註紀錄表暨全國施用毒品
    案件紀錄表各1 份在卷可稽。是被告於強制戒治執行完畢後
    ，5 年以內再犯本件施用第一、二級毒品之事證明確，被告
    犯行堪以認定。
三、查海洛因、甲基安非他命分別係毒品危害防制條例第2 條第
    2 項第1 款、第2 款所稱之第一級、第二級毒品，不得持有
    及施用，是核被告所為，係犯毒品危害防制條例第10條第1
    項、第2 項之施用第一級、第二級毒品罪。其施用前後持有
    第一、二級毒品之低度行為，應各為其施用之高度行為所吸
    收，均不另論罪。又被告先後多次施用第一級毒品海洛因及
    第二級毒品甲基安非他命之行為，均時間緊接，所犯各為構
    成要件相同之罪名，顯係基於概括犯意反覆為之，應分別依
    連續犯之規定，論以一罪，並加重其刑。又被告所犯前開2
    罪，犯意各別、行為互殊，應分論併罰。被告前於88年間先
    後因違反毒品危害防制條例案件，分別經臺灣高等法院高雄
    分院以88年度上易字第1251號判決，及本院以89年度易字第
    69 號 判決各判處有期徒刑7 月確定，2 罪接續執行，嗣於
    90年9 月20日因執行完畢；又於92年間因違反毒品危害防制
    條例案件，經本院以92年度訴字第492 號判決判處有期徒刑
    7 月確定，於93年8 月8 日執行完畢，有臺灣高等法院被告
    前案紀錄表1 份為憑，其於有期徒刑執行完畢後，5 年以內
    再犯本件有期徒刑以上之2 罪，為累犯，均應依刑法第47條
    規定加重其刑，並依法遞加之。爰審酌被告素行不良，經強
    制戒治及多次科以刑罰後，竟仍未戒除施用毒品之惡習，復
    施用第一、二級毒品，戕害身心甚鉅，惟念其施用毒品乃戕
    害自己之健康，尚未危及他人，且其犯後坦承犯行，態度尚
    稱良好，並衡其施用海洛因及甲基安非他命之期間等一切情
    狀，各量處如主文所示之刑，並定應執行之刑，以資儆懲。
    至扣案之玻璃球吸食器1 個為被告用以施用毒品之工具，且
    其上呈甲基安非他命陽性反應，已如前述，惟因其上毒品量
    微無法析離，故依毒品危害防制條例第18條第1 項前段規定
    一併諭知沒收銷燬之。
據上論斷，應依刑事訴訟法第273 條之1 第1 項、第299 條第1
項前段，毒品危害防制條例第10條第1 項、第2 項、第18條第1
項前段，刑法第11條、第56條、第47條、第70條、第51條第5款
，判決如主文。
本案經檢察官葉容芳到庭執行職務。
中　　華　　民　　國　　94　　年　　12　　月　　29　　日
                      刑事第五庭    法  官  李宜娟
以上正本證明與原本無異。
如不服本判決應於收受本判決送達後10日內向本院提出上訴書狀
，其未敘述上訴理由者，並得於提起上訴後10日內向本院補提理
由書狀（均須按他造當事人之人數附繕本）「切勿逕送上級法院
」
中　　華　　民　　國　　94　　年　　12　　月　　30　　日
                                    書記官  林香如
附錄本案論罪科刑法條
毒品危害防制條例第10條：
施用第一級毒品者，處6月以上5年以下有期徒刑。
施用第二級毒品者，處3年以下有期徒刑。
